臺灣彰化地方法院刑事判決　　　　　　　　　　　　　九十一年度訴字第五七八號
　　公　訴　人　臺灣彰化地方法院檢察署檢察官
　　被　　　告　甲○○
右列被告因違反毒品危害防制條例案件，經檢察官提起公訴（九十一年度毒偵字第一
０八六、六五一號），本院判決如左：
    主      文
甲○○連續施用第一級毒品，累犯，處有期徒刑拾月。扣案之海洛因壹包（淨重零點
壹捌公克），沒收銷燬之。又施用第二級毒品，累犯，處有期徒刑捌月。主刑部分應
執行有期徒刑壹年肆月。
    事      實
一、甲○○前因違反麻醉藥品管理條例案件，經本院以八十七年度易字第四五七號判
    決判處有期徒刑四月，如易科罰金以三百元折算一日確定，於民國八十七年七月
    十五日易科罰金執行完畢。又因施用毒品案件，經強制戒治期滿，由臺灣彰化地
    方法院檢察署檢察官於八十九年十月九日，以八十九年度戒毒偵字第一一三八、
    一一三九、一一四０、一一四一、一一四二、一一四三、一一四四、一一七五號
    為不起訴處分確定；復因施用第一、二級毒品案件，經裁定送強制戒治，所涉刑
    案部分，由本院於九十年四月二十三日以八十九年度訴字第一二四七號判決定應
    執行刑有期徒刑一年確定（尚未執畢），迨九十一年二月八日停止戒治出所，應
    至九十一年三月八日停止戒治期間始行屆滿。詎甲○○仍不知悔改，復基於概括
    之犯意，於九十一年三月四日及同年月十一日，以將海洛因摻入香煙中吸食等方
    式，在彰化縣埔心鄉○○村○○路○段一００號住處內，連續施用第一級毒品海
    洛因二次；又另行起意，於九十一年三月十一日之某時，以將安非他命置於玻璃
    管內，用火燒烤吸食煙氣之方式，在上開地點施用第二級毒品安非他命一次。嗣
    於九十一年三月十四日上午十一時五十分許，在彰化縣溪湖鎮○○里○○路與培
    英路口為警查獲，並當場在甲○○之手中扣得海洛因一包（淨重零點一八公克）
    。
二、案經彰化縣警察局溪湖分局報請臺灣彰化地方法院檢察署檢察官偵查起訴。
    理      由
一、訊據被告甲○○對於右揭時地施用海洛因及安非他命等情固坦承不諱，惟矢口否
    認分別吸食該二類毒品，辯稱：伊將海洛因及安非他命一同置放於玻璃管內，再
    以火烤方式吸食云云。然查：海洛因為鴉片類毒品，屬鎮靜類藥物，而安非他命
    則為中樞神經興奮劑，二者性質迥然有異，施用者如將二者一併混雜吸食，將同
    時產生鎮靜及興奮效果，藥效即有互為拮抗抵銷之虞，顯無從達到施用者通常追
    求刺激或舒緩神經之目的。是以被告辯稱係利用玻璃管一併施用海洛因及安非他
    命云云，實際操作或臨床試驗上雖非全無可能，然如謂被告不惜耗費不菲之資，
    併同施用二類相異毒品而抵銷藥效，誠已殊難想像。況且被告前於警訊時業已坦
    稱：係將海洛因放入香煙中吸食等語，而被告又自承於九十一年三月四日單獨施
    用海洛因，亦無混同安非他命併予施用之情形，足徵被告所辯亦屬矛盾，並與常
    情有違，應屬卸責之詞，無非冀圖藉此致令本院誤判其以單一行為犯之，而依想
    像競合犯之裁判上一罪關係處斷，至無可採。此外，並有詮昕科技股份有限公司
    出具之濫用藥物尿液檢驗報告一紙、法務部調查局鑑定通知書一紙附卷可稽，復
    有海洛因一包（淨重零點一八公克）扣案為憑。而被告前因施用毒品案件，經強
    制戒治期滿，由臺灣彰化地方法院檢察署檢察官於八十九年十月九日，以八十九
    年度戒毒偵字第一一三八、一一三九、一一四０、一一四一、一一四二、一一四
    三、一一四四、一一七五號為不起訴處分確定；復因施用第一、二級毒品案件，
    經裁定送強制戒治，所涉刑案部分，由本院於九十年四月二十三日以八十九年度
    訴字第一二四七號判決定應執行刑有期徒刑一年確定，迨九十一年二月八日停止
    戒治出所，應至九十一年三月八日停止戒治期間始行屆滿等情，有臺灣高等法院
    被告全國前案紀錄表、臺灣彰化地方法院檢察署刑案資料查註紀錄表、不起訴處
    書、刑事判決、保護管束指揮書各一份附卷可按。本案事證已臻明確，被告犯行
    洵堪認定。
二、查被告甲○○三犯施用第一、二級毒品海洛因及安非他命，所為係犯毒品危害防
    制條例第十條第一項、第二項之施用第一、二級毒品罪。被告於施用前後持有海
    洛因及安非他命之低度行為，應各為施用之高度行為所吸收，不另論罪。又其多
    次施用第一級毒品犯行，時間緊接，方法相同，觸犯構成要件相同之罪名，顯係
    基於概括犯意反覆為之，應依連續犯之規定論以一罪，並依法加重其刑。至其所
    犯上開二罪間，犯意各別，行為互殊，應予分論併罰。查被告前因違反麻醉藥品
    管理條例案件，經本院以八十七年度易字第四五七號判決判處有期徒刑四月，如
    易科罰金以三百元折算一日確定，於八十七年七月十五日易科罰金執行完畢，有
    卷附臺灣高等法院被告全國前案紀錄表、臺灣彰化地方法院檢察署刑案資料查註
    紀錄表足參，其受有期徒刑之執行完畢，五年內再犯本件有期徒刑以上之罪，為
    累犯，應依法遞加（施用第一級毒品部分）及加重（施用第二級毒品部分）其刑
    。爰審酌被告屢因施用毒品案件經判處徒刑及強制戒治，猶未能記取教訓，設法
    脫離毒害，力謀改過向上之道，反而於停止戒治期間即再次施用毒品，足見其品
    行非佳，且乏堅強之戒治動機，非適度予以監禁處遇難收教化之效，尤以被告並
    未完全坦認犯罪事實，態度亦無足取，及其犯罪動機、手段、所生危害、犯後態
    度、智識程度等一切情狀，分別量處如主文所示之刑，並定其應執行之刑，以示
    懲儆。扣案之海洛因一包（淨重零點一八公克），為毒品危害防制條例第二條第
    二項第一款所稱之第一級毒品，應依同條例第十八條第一項前段之規定，沒收銷
    燬之。
據上論斷，應依刑事訴訟法第二百九十九條第一項前段，毒品危害防制條例第十條第
一項、第二項、第十八條第一項前段，刑法第十一條前段、第五十六條、第四十七條
、第五十一條第五款，判決如主文。
本案經檢察官吳芙如到庭執行職務。
中    華    民    國    九十一      年      七      月        四        日
                                臺灣彰化地方法院刑事第三庭
                                    法      官  高  文  崇
右正本證明與原本無異。
如不服本判決，應於判決送達後十日內向本院提出上訴狀( 須附繕本 )。
                                    法院書記官  謝  文  鑫
中    華    民    國    九十一      年      七      月        十        日
毒品危害防制條第十條：
施用第一級毒品者，處六月以上五年以下有期徒刑。
施用第二級毒品者，處三年以下有期徒刑。
